【裁判字號】    95,訴,2248
【裁判日期】    951213
【裁判案由】    毒品危害防制條例
【裁判全文】
臺灣高雄地方法院刑事判決              95年度訴字第2248號
公  訴  人  臺灣高雄地方法院檢察署檢察官
被      告  乙○○
                    （現於臺灣高雄看守所羈押中）
上列被告因毒品危害防制條例案件，經檢察官提起公訴（95年度
毒偵字第3559號），及移送併辦（95年度毒偵字第5732號），被
告經訊問後為有罪之陳述，本院合議庭裁定由受命法官獨任進行
簡式審判程序，並判決如下：
    主  文
乙○○連續施用第一級毒品，累犯，處有期徒刑捌月。
扣案之第一級毒品海洛因（淨重零點貳壹公克，空包裝袋零點肆
貳公克）及殘留第一級毒品海洛因殘渣之夾鍊袋玖個，均沒收銷
燬之。扣案之注射針筒支，均沒收之。
    事  實
一、乙○○因施用毒品案件，經本院以民國90年度毒聲字第5671
    號裁定送觀察勒戒，因認有繼續施用傾向，本院復以90年度
    毒聲字第6250號裁定令入戒治處所施以強制戒治1 年，又以
    本院9 1 年度毒聲字第1738號停止強制戒治，所餘刑期付保
    護管束，嗣再以本院91年度毒字第5104號撤銷停止強制戒治
    ，再入所執行強制戒治，於92年1 月13日強制戒治執行完畢
    而釋放，並經台灣高雄地方法院檢察署以92年度戒毒偵字第
    167 號於92年2 月24日不起訴處分確定。繼又因施用毒品案
    件，經本院以92年度毒聲字第5845號裁定令入戒治處所施以
    強制戒治1 年，嗣因法律修正而於93年1 月9 日釋放出監；
    且經提起公訴，經本院以92年度訴字第2265號於92年12月15
    日判處有期徒刑8 月確定，於94年1 月2 日縮短刑期執行完
    畢。
二、詎乙○○猶不知悛悔，竟於前開強制戒治執行完畢釋放後5
    年內，基於施用第一級毒品海洛因之概括犯意，自95年1 月
    底某日某時起至95年3 月27日晚上某時止，在其位於高雄市
    旗津區○○○路182 號住處內，連續以將海洛因摻水後，置
    於注射針筒內注射之方式，施用第一級毒品海洛因多次，約
    1 天施用1 次，且於95年6 月16日上午某時，在其位於高雄
    市旗津區○○○路182 號住處內，以將海洛因摻水後，置於
    注射針筒內注射之方式，施用第一級毒品海洛因1 次。嗣於
    95年3 月28日14時35分在高雄市旗津區○○○路182 號為
    警查獲，並扣得乙○○所有供其施用第一級毒品海洛因所用
    之殘留第一級毒品海洛因殘渣之夾鍊袋9 個及未殘留第一級
    毒品海洛因之注射針筒3 支，又於95年6 月17日2 時20
    分在高雄市旗津區○○○路182 號為警查獲，並扣得乙○○
    所有供其施用之第一級毒品海洛因1 包（淨重0.21公克，空
    包裝袋重0.42公克），且上開為警查獲時，均經其同意
    後採集尿液送驗呈嗎啡陽性反應，始知上情
三、案經高雄市政府警察局鼓山分局、行政院海岸巡防署海洋巡
    防總局第十五（台東）海巡隊報請台灣高雄地方法院檢察署
    檢察官偵查起訴及移送併辦。
    理  由
一、本件被告乙○○所犯係死刑、無期徒刑、最輕本刑為3 年以
    上有期徒刑以外之罪，其於準備程序中就被訴事實為有罪之
    陳述，經受命法官告知簡式審判程序之旨，並聽取公訴人及
    被告之意見後，本院合議庭認宜進行簡式審判程序，依刑事
    訴訟法第273 條之1 第1 項規定，合議裁定由受命法官獨任
    進行簡式審判程序，合先敘明。
二、事實認定
  (一)上揭事實，經被告於本院準備程序及審理中坦承不諱。且其
    於上開先後為警查獲後採集之尿液經送檢驗，均呈嗎啡
    陽性反應，有尿液送驗代碼姓名對照管制表及高雄市立凱
    旋醫院95年4 月10日濫用藥物尿液檢驗報告（見95年度毒偵
    字第3559號卷第18、19頁）、尿液送驗代碼姓名對照管制
    表及慈濟大學濫用藥物檢驗中心檢驗總表各1 份（見95年度
    毒偵字第5732號卷第14頁）在卷可稽。並有上開扣得被告
    所有供施用第一級毒品海洛因之用而殘留第一級毒品海洛因
    殘渣之夾鍊袋9 個可資佐證，且該等物品經送請檢驗，確呈
    第一級毒品海洛因陽性反應，有高雄市立凱旋醫院95年11月
    21 日 濫用藥物成品檢驗鑑定書1 份（見本院卷）在卷可佐
    ；又有上開扣得被告所有供施用第一級毒品海洛因所用之
    注射針筒3 支可資為證，而該等物品經送請檢驗，則未檢出
    第一級毒品海洛因反應，有高雄市立凱旋醫院95年11月21日
    濫用藥物成品檢驗鑑定書1 份（見本院卷）在卷可參；復有
    上開扣得被告所有供其施用之第一級毒品海洛因1 包（淨
    重0.21公克，空包裝袋重0.42公克）足資佐證，且該等物品
    經送請檢驗，確係第一級毒品海洛因陽性反應，有法務部調
    查局95年8 月27日調科壹字第09523003690 號鑑定書1 份附
    卷可憑（見本院卷）。足徵被告之自白核與事實相符，堪予
    採信。
  (二)另本件被告前因施用毒品案件，經本院以90年度毒聲字第56
    71號裁定送觀察勒戒，因認有繼續施用傾向，本院復以90年
    度毒聲字第6250號裁定令入戒治處所施以強制戒治1 年，又
    以本院9 1 年度毒聲字第1738號停止強制戒治，所餘刑期付
    保護管束，嗣再以本院91年度毒字第5104號撤銷停止強制戒
    治，再入所執行強制戒治，於92年1 月13日強制戒治執行完
    畢而釋放，並經台灣高雄地方法院檢察署以92年度戒毒偵字
    第167 號於92年2 月24日不起訴處分確定等情，有臺灣高等
    法院被告前案紀錄表1 份在卷可按。基上，被告於強制戒治
    執行完畢釋放後5 年內有再犯本件施用毒品之情事，亦堪認
    定。
  (三)職是，本件事證明確，被告犯行堪予認定。
三、按海洛因為為毒品危害防制條例第2 條第2 項第1 款所明定
    之第一級毒品，核被告所為，其施用海洛因之犯行，係犯同
    條例第10條第1 項之施用第一級毒品罪。被告持有海洛因後
    進而施用，其持有之低度行為，應為施用之高度行為吸收，
    不另論罪。又其多次施用第一級毒品海洛因之犯行，時間緊
    接，手法相同，觸犯構成要件同一之罪名，顯均係基於概括
    犯意反覆為之。惟按被告行為後，刑法第56條連續犯之規定
    ，固業已於94年1 月7 日修正公布刪除，並於95年7 月1 日
    施行，則被告之犯行，因行為後新法業已刪除連續犯之規定
    ，此刪除雖非犯罪構成要件之變更，但顯已影響行為人刑罰
    之法律效果，自屬法律有變更，依新法第2 條第1 項規定，
    比較新、舊法結果，仍應適用較有利於被告之行為時法律即
    舊法，而論以連續犯（最高法院95年第8 次刑事庭會議決議
    參照），並加重其刑。至移送併案部分即95年6 月16日上午
    某時施用第一級毒品海洛因之事實，公訴意旨雖未敘及，惟
    與起訴部分最後1 次施用第一級毒品海洛因之時間僅相距2
    個月，時隔密接，犯罪方式相同，所犯係構成要件相同之罪
    名，顯係基於概括之犯意為之，故與公訴意旨所敘部分，有
    上述連續犯之裁判上一罪關係，即為起訴效力所及，本院自
    得併予審究。又被告前因施用毒品案件，經本院以92年度訴
    字第2265號於92年12月15日判處有期徒刑8 月確定，於94年
    1 月2 日縮短刑期執行完畢，此有臺灣高等法院被告前案紀
    錄表1 份附卷可稽，其於5 年以內再故意犯本件有期徒刑以
    上之罪，不論依修正前之刑法第47條，或修正後之刑法第47
    條第1 項之規定，均構成累犯，對被告而言並無有利或不利
    之情形，自不生新舊法比較之問題，應一體適用行為時法即
    修正前之刑法第47條第1 項，論以累犯，並加重其刑。被告
    同時有2 以上刑之加重事由，爰依法遞加之。茲審酌被告前
    因施用毒品案件，業經觀察勒戒及強制戒治，且因施用毒品
    案件經判處有期徒刑執行完畢，竟仍未戒除惡習，意志力顯
    然不足，非再次入監服刑不足以戒絕矯正，惟念施用毒品為
    自我戕害行為，並未危害他人等一切情狀，其犯後坦承犯行
    ，態度尚佳及其施用次數、時間等一切情狀，酌情量處如主
    文所示之刑。此外，扣案之第一級毒品海洛因一包（淨重0.
    21公克，空包裝重0.42公克）經送請檢驗，確係第一級毒品
    海洛因成分，有法務部調查局95年8 月27日調科壹字第0952
    3003690 號鑑定通知書1 份（見本院卷）在卷可參，則此為
    第一級毒品海洛因即違禁物無誤；另扣案物品中之殘留第一
    級毒品海洛因殘渣之夾鍊袋9 個，確呈現第一級毒品海洛因
    陽性反應等情，有高雄市立凱旋醫院95年11月21日濫用藥物
    成品檢驗鑑定書1 份（見本院卷）附卷可參，且該包裝袋與
    其內毒品業已無法析離，應將之同視為違禁物無訛，從而上
    開扣案物品，不問屬於犯人與否，均應依毒品危害防制條例
    第18條第1 項前段規定沒收銷燬之。至扣案之注射針筒3 支
    ，雖未檢出第一級毒品海洛因陽性反應，有高雄市立凱旋醫
    院95年11月21日濫用藥物成品檢驗鑑定書1 份（見本院卷）
    附卷可參，然業經被告坦承係其所有，且係供本件施用第一
    級毒品所用之物，爰依刑法第38條第1 項第2 款規定諭知沒
    收。
據上論斷，應依刑事訴訟法第299 條第1 項前段、第273 條之1
第1 項、第284 條之1 ，毒品危害防制條例第10條第1 項、第18
條第1 項前段，刑法第2 條第1 項前段、第11條前段、第38條第
1 項第2 款，修正前刑法第56條、第47條，判決如主文。
本案經檢察官甲○○到庭執行職務。
中    華    民    國    95    年    12    月    13    日
                  刑事第十五庭  法  官  洪乙心
以上正本證明與原本無異。
如不服本判決，應於判決送達後10日內，向本院提出上訴狀。
中    華    民    國    95    年    12    月    13    日
                                書記官  吳良美
附錄本案所犯法條：
毒品危害防制條例第10條
施用第一級毒品者，處 6 月以上 5 年以下有期徒刑。
施用第二級毒品者，處 3 年以下有期徒刑。


司法院資訊處製作；財團法人民間司法改革基金會備份。
